【裁判字號】    99,審易,3043
【裁判日期】    990730
【裁判案由】    竊盜
【裁判全文】
臺灣高雄地方法院刑事判決            99年度審易字第3043號
公  訴  人  臺灣高雄地方法院檢察署檢察官
被      告  甲○○
上列被告因竊盜案件，經檢察官提起公訴（99年度偵字第18722
號），被告就被訴事實為有罪之陳述，經本院告知簡式審判程序
之旨，並聽取被告與公訴人之意見後，本院裁定進行簡式審判程
序，判決如下：
    主  文
甲○○犯攜帶兇器毀壞牆垣於夜間侵入有人居住之住宅竊盜未遂
罪，處有期徒刑伍月，如易科罰金，以新臺幣壹仟元折算壹日。
。扣案之鐵撬壹支，沒收。
    事  實
一、甲○○基於意圖為自己不法所有之犯意，於民國95年5 月31
    日1 時許之夜間，攜帶其所有而客觀上得以危害人生命、身
    體可供兇器使用之鐵撬1 支，前往丙○○與其配偶乙○○位
    於高雄市三民區○○○路29巷19號住處，持其攜帶之鐵撬1
    支，敲擊上開住宅後門相鄰之石磚牆壁，致原設於該石磚牆
    壁而供上開住宅後門之門鎖鐵柱插入之洞孔，遭到破壞，上
    開住宅後門因而無法關閉，上開住宅後門相鄰之石磚牆壁並
    形成凹洞，甲○○從上開住宅門後門進入住宅內，進行搜尋
    財物而著手竊取行為，因遭敲擊聲響警醒之乙○○與丙○○
    下樓察看而發覺，並報警處理，致未能竊得任何財物。嗣因
    警據報到場逮捕甲○○，並扣得甲○○所有而供本件竊盜犯
    罪所用之鐵撬1 支，始獲上情。
二、案經乙○○訴由高雄市政府警察局三民第二分局移送臺灣高
    雄地方法院檢察署檢察官偵查起訴。
    理  由
一、本件被告甲○○所犯係死刑、無期徒刑、最輕本刑為3 年以
    上有期徒刑以外之罪，其於準備程序中就被訴事實為有罪之
    陳述，經法官告知簡式審判程序之旨，並聽取公訴人及被告
    之意見後，本院依刑事訴訟法第273 條之1 第1 項之規定，
    裁定進行簡式審判程序。
二、訊據被告對於上揭時、地，攜帶扣案之鐵撬破壞上開住宅後
    門旁牆壁，開啟上開住宅後門進入上開住宅內，著手行竊而
    未能得逞之事實，坦承不諱，核與被害人丙○○、丙○○配
    偶乙○○證述情節相符，並有查獲照片6 張，以及被告所有
    而供本件竊盜犯罪所用之鐵撬1 支扣案可憑，本案事證明確
    ，被告上揭加重竊盜未遂犯行，堪以認定，應予依法論科。
三、論罪科刑：
  (一)按所謂「夜間」，係指日出前，日沒後，刑事訴訟法第100
    條之3 第3 項定有明文。次按，刑法第321 條第1 項第3款
    之攜帶兇器竊盜罪，係以行為人攜帶兇器竊盜為其加重條件
    ，此所謂兇器，其種類並無限制，凡客觀上足對人之生命、
    身體、安全構成威脅，具有危險性之兇器均屬之，且祇須行
    竊時攜帶此種具有危險性之兇器為已足，並不以攜帶之初有
    行兇之意圖為必要，最高法院79年臺上字第5253號著有判例
    可資參照。刑法第321 條第1 項第2 款之毀越門扇安全設備
    竊盜罪，關於「毀越」指毀損與踰越而言，其中毀損門扇安
    全設備竊盜罪，乃同法第354 條之毀損罪與普通竊盜罪之結
    合犯；上開毀損門扇安全設備，係犯普通竊盜罪之加重情形
    ，已結合於所犯加重竊盜之罪質中，自不能於論以加重竊盜
    罪外，更行論以毀損罪（最高法院92年度臺非字第6 號判決
    可資參照）。
  (二)查被告持以撬開上開住宅後門之石磚牆壁之鐵撬，為金屬製
    品，材質堅硬，長約35公分，業經本院於99年7 月29日當庭
    勘驗無誤，並斟酌被告持扣案之鐵撬將上開住宅後門之石磚
    牆壁，敲擊而形成破洞，堪認在客觀上顯足以危害人之生命
    、身體，依上開判例意旨，自屬兇器無訛；又高雄地區於99
    年5 月31日之日出與日沒時刻各為5 時14分、18時39分，有
    高雄地區99年5 月日出日沒時刻表1 份附卷可查，且高雄市
    三民區○○○路29巷19號乃丙○○、乙○○居住生活之住宅
    ，除據被告自承在卷外，並經丙○○、乙○○陳稱在卷，是
    被告攜帶鐵撬破壞上開住宅後門之石磚牆壁，使上開住宅後
    門之門鎖無法上鎖而處開啟狀態，由上開住宅後門進入住宅
    內，著手行竊而未遂，核其所為，係犯刑法第321 條第2 項
    第1 項第1 款、第2 款、第3 款之攜帶兇器毀壞牆垣於夜間
    侵入有人居住之住宅竊盜未遂罪。
  (三)被告已著手犯罪行為之實行，惟未生犯罪之結果，為未遂犯
    ，爰依刑法第25條第2 項之規定，按既遂犯之刑度減輕其刑
    。
  (四)本院審酌被告曾因傷害與詐欺等案件，經法院判刑確定之紀
    錄，有臺灣高等法院被告前案紀錄表1 份在卷可佐，雖均尚
    未執行，而不構成累犯，但顯示被告素行非佳，而被告為成
    年人，雖患有精神疾病，此有被告提出之身心障礙手冊與診
    斷證明書各1 份在卷可憑，但並非全無工作能力，其不思以
    正當方法賺取財物，竟貪圖小利攜帶兇器破壞他人石磚牆壁
    ，進入住宅內行竊，嚴重影響丙○○與乙○○之居住安寧，
    危害社會治安，惟念及被告並未實際竊得財物，犯罪情節非
    重，且被告犯後尚能坦承犯行等一切情狀，爰量處如主文所
    示之刑，並諭知易科罰金之折算標準。
  (五)扣案之鐵撬1 支，為被告所有，且供本件竊盜犯罪所用，此
    據被告供承在卷，爰依刑法第38條第1 項第2 款規定，併予
    宣告沒收。
據上論斷，應依刑事訴訟法第273 條之1 第1 項、第299 條第1
項前段，刑法第321 條第2 項、第1 項第1 款、第2 款、第3 款
、第25條第2 項、第41條第1 項前段、第38條第1 項第2 款，判
決如主文。
本案經檢察官杜妍慧到庭執行職務。
中    華    民    國    99    年    7     月    30    日
                  刑事第十庭  法  官  高增泓
以上正本證明與原本無異。
如不服本判決，應於判決送達後10日內，向本院提出上訴狀。
中    華    民    國    99    年    7     月    30    日
                              書記官  王淑娟
附錄本案論罪科刑法條全文：
刑法第321條
犯竊盜罪而有下列情形之一者，處6 月以上、5 年以下有期徒刑
：
  一  於夜間侵入住宅或有人居住之建築物、船艦或隱匿其內而
      犯之者。
  二  毀越門扇、牆垣或其他安全設備而犯之者。
  三  攜帶兇器而犯之者。
  四  結夥三人以上而犯之者。
  五  乘火災、水災或其他災害之際而犯之者。
  六  在車站或埠頭而犯之者。
前項之未遂犯罰之。

司法院資訊處製作；財團法人民間司法改革基金會備份。
